【裁判字號】    89,交易,316
【裁判日期】    900308
【裁判案由】    過失傷害
【裁判全文】
臺灣臺南地方法院刑事判決                        八十九年度交易字第三一六號
    公  訴  人  臺灣台南地方法院檢察署檢察官
    被      告  乙○○
右列被告因過失傷害案件，經檢察官提起公訴（八十九年度偵字第二九九二號），本
院判決如左：
    主  文
乙○○因過失傷害人，處有期徒刑肆月，如易科罰金，以參佰元折算壹日。
    事  實
一、乙○○於民國（下同）八十八年十二月九日十一時五十分許，駕駛車牌號碼Ｄ２
    －０９７９號自小客車，沿台南縣安定鄉○○村○○○號○道路，由南往北方向
    行駛，途經安定鄉海寮村一五一號前無號誌交岔路口，應注意左方車應暫停讓右
    方車先行，而依當時情形，又無不能注意之情事，竟未暫停，逕自通過，適甲○
    ○騎乘車牌號碼ＵＯＫ－７７８號機車，由東往西方向行經上開交岔路口，剎避
    不及，撞及乙○○所駕駛之上開自小客車，甲○○人車倒地，因而受有頭部外傷
    併頭皮腫、雙膝及右腳擦挫裂傷、右髕部挫傷等傷害。
二、案經甲○○訴由台南縣警察局善化分局報告請台灣台南地方法院檢察署檢察官偵
    查起訴。
    理  由
一、訊據被告乙○○固坦承於右開時、地駕車與甲○○所騎之機車發生車禍，然辯稱
    ：伊駕車行經右開交岔路口，減速後看路口之路況視鏡，確定左方並無來車，再
    看右側是否有來車，確定並無來車後始通過該交岔路口，突遭甲○○所騎之機車
    撞及右後側，伊並無過失云云。經查：告訴人甲○○指稱：伊行經上開交岔路口
    時減速慢行，確定並無來車後始通過路口，乙○○所駕駛之自小客車突然衝出，
    伊剎避不及，撞及乙○○所駕之自小客車而倒地等情。參以：依卷附台南縣警察
    局道路交通事故調查表、現場照片所視，上開肇事地點為無號誌交岔路口，被告
    乙○○所駕之車係由南往北方向行駛，告訴人甲○○所騎之機車則由東向西方向
    行駛，被告所駕之車為左方車；且被告所駕之車於肇事後翻落路旁之水溝，告訴
    人之機車倒地後，向前滑行造成一．七五公尺之刮地痕，若如被告所辯伊於通過
    交岔路口時，曾減速確定無來車始通過，而告訴人所騎之機車撞及伊所駕自小客
    車右後方云云，則被告既已通過路口，其所駕之自小客車實無失控翻落路旁水溝
    之可能，而告訴人之機車若係撞及被告之自小客車右後方，亦無向前滑行之理，
    被告所辯不足採信。按車輛行至無號誌交岔路口，左方車應暫停讓右方車先行，
    道路交通安全規則第一百零二條第一項第二款定有明文。被告駕車自應注意上述
    道路交通安全規定，且依當時路狀，又無不能注意之情形，竟疏不注意為之，以
    致肇事，致人受傷，被告應有過失。本件經送台灣省台南區車輛行車事故鑑定委
    員會鑑定結果，亦認定被告應負全部過失責任，此有該會八十九年七月二十四日
    南鑑字第八九○六八三號鑑定意見書在卷可憑。被告之過失駕駛行為，與被害人
    之受傷間，確具有相當因果關係，事證明確，被告犯行均堪認定。
二、查被告乙○○因過失致被害人受傷，核其所為，係犯刑法第二百八十四條第一項
    之過失傷害罪。爰審酌被告之品行、過失之責任、告訴人所受之傷害，被告在肇
    事後雖表示願支付賠償金予告訴人，但始終未給付賠償及其他一切情狀，量處如
    主文所示之刑，並諭知易科罰金之折算標準，以資懲儆。
據上論斷應依刑事訴訟法第二百九十九條第一項前段，刑法第二百八十四條第一項，
第四十一條第一項前段，罰金罰鍰提高標準條例第一條前段，第二條判決如主文。
本案經檢察官蘇榮造到庭執行職務。
中    華    民    國      九十      年      三      月        八        日
                              臺灣臺南地方法院交通法庭
                                      法  官  何  清  池
右正本證明與原本無異。
如不服本判決，應於判決送達後十日內向本院提出上訴狀( 應附繕本 )。
                                      書記官  林  木  村
中    華    民    國      九十      年      三      月        八        日
附錄本案論罪科刑法條全文：
刑法第二百八十四條第一項：
因過失傷害人者，處六月以下有期徒刑、拘役或五百元以下罰金，致重傷者，處一年
以下有期徒刑、拘役或五百元以下罰金。


司法院資訊處製作；財團法人民間司法改革基金會備份。
